【裁判字號】    92,訴,487
【裁判日期】    920620
【裁判案由】    搶奪等
【裁判全文】
臺灣臺南地方法院刑事判決                          九十二年度訴字第四八七號
    公  訴  人  臺灣台南地方法院檢察署檢察官
    被      告  甲○○
    選任辯護人  莊美貴律師
                涂嘉益律師
右列被告因搶奪等案件，經檢察官提起公訴 (九十二年度營偵字第六九號)，本院判
決如左：
    主  文
甲○○傷害人之身體，處有期徒刑柒月，緩刑貳年。
被訴搶奪部分無罪。
    事  實
一、甲○○與丙○○原係同居之男女朋友關係，民國九十一年十二月二十二日上午九
    時許，甲○○進入台南縣鹽水鎮義稠里義稠一一０之二五號十樓之三丙○○住處
    臥室（侵入住宅部分未據告訴），適巧發現郭姓男子赤裸上身在房內，因此醋勁
    大發，與丙○○發生爭執，甲○○竟基於傷害人身體之犯意，揮拳毆打丙○○鼻
    樑，繼而持木棒毆擊，致其受有左顳頂部頭皮下血腫（四Ｘ五公分）、左額及眼
    眶瘀腫（五Ｘ五公分）、前胸壁挫瘀傷（十Ｘ五公分）、左大腿、小腿挫瘀傷（
    二十Ｘ十公分、十Ｘ五公分）、小腿瘀傷（五Ｘ五公分）、右頸、兩肘、前臂瘀
    傷、左手第五掌骨骨折之傷害。
二、案經丙○○訴由台南縣警察局新營分局報請台灣台南地方法院檢察署檢察官偵查
    起訴。
    理  由
一、右揭事實，業據被告甲○○於本院審理中坦承不諱，核與告訴人丙○○指訴情節
    相符，復有營新醫院驗傷診斷書及診斷證明書各一紙在卷可稽，被告自白核與事
    實相符，事證明確，其犯行應堪認定。
二、核被告甲○○所為，係犯刑法第二百七十七條第一項傷害罪。爰審酌被告犯罪之
    動機、目的、手段、品行、被告業已賠償告訴人新台幣（下同）五萬元，有嘉義
    縣朴子市調解委員會調解筆錄在卷可佐，該筆錄內亦載明告訴人願不追究被告刑
    事責任及犯罪後態度等一切情狀，量處如主文所示之刑，以資懲儆。又被告未曾
    受過有期徒刑以上刑之宣告，此有台灣高等法院被告全國前案紀錄表一紙在卷可
    證，其因一時失慮致罹刑章，經此科刑之教訓，當知所警惕而無再犯之虞，本院
    認其受刑之宣告以暫不執行為適當，爰併宣告緩刑二年，以啟自新。
三、
（一）公訴意旨另略以：被告甲○○於前揭時、地對告訴人傷害犯行時，瞥見陳女皮
      包掛於衣架上，竟意圖為自己不法之所有，取下該皮包，乘丙○○不備，強取
      皮包內之現金二千元，因認被告涉犯刑法第三百二十五條第一項之搶奪罪嫌。
（二）按犯罪事實應依證據認定之，無證據不得推定其犯罪事實；又不能證明被告犯
      罪者，應諭知無罪之判決，刑事訴訟法第一百五十四條、第三百零一條第一項
      分別定有明文。次按犯罪事實之認定，應憑真實之證據，倘證據是否真實尚欠
      明確，自難以擬制推測之方法，為其判斷之基礎；而認定犯罪事實之證據係指
      足以認定被告確有犯罪行為之積極證據而言，該項證據自須適合於被告犯罪事
      實之認定，始得採為斷罪資料；再訴訟上證明之證據資料，須於通常一般之人
      均不致有所懷疑，而得確信其為真實之程度者，始得據為有罪之認定，倘其證
      明尚未達到此一程度，而有合理之懷疑存在，復無其他調查途徑可循，根據「
      罪證有疑，利於被告」之證據法則，即無從為被告有罪之確信，法院即應為無
      罪之判決，最高法院分別著有五十三年臺上字第六五六號、二十九年上字第三
      一○五號、七十六年臺上字第四九八六號判例可資參照。
（三）公訴人認被告涉有前揭犯行，係以告訴人丙○○指訴甚詳為主要論據。
（四）訊據被告固坦承有拿告訴人二千元及身分證之事實，惟堅詞否認有何搶奪犯行
      ，辯稱伊與丙○○發生爭執口角，伊除毆打告訴人外，並拿其皮包丟她，致皮
      包內物品散落一地，告訴人不願撿起，並逕離開，伊乃拾起暫存，隨即於同日
      下午二時許交給告訴人之姊乙○○轉交還告訴人，另告訴人前揭所住房屋係伊
      購買給告訴人居住，房子都送她住，那會搶她二千元等語。經查：證人乙○○
      即告訴人之姊於本院九十一年五月十六日調查時結證稱：「（鹽水鎮義稠一一
      ○之二五號十樓之三是否被告買的？）是的。被告與告訴人是男女朋友。後來
      買房子後就同居在一起。」、「（九十一年十二月二十二日被告與告訴人發生
      爭執你是否知道？）告訴人當天下午二點多跑去告訴我。被告說去住處的時候
      ，看到告訴人有帶男子，氣不過就打告訴人。並拿東西丟，東西散落一地。叫
      告訴人撿起來，告訴人不要就跑出去。被告一直打電話找告訴人找不到，所以
      就把我妹妹的東西撿起來交給我。叫我轉交給我妹妹。」、「（被告交何東西
      給你？）身分證、兩三千元。」、「（後來這些東西是否交給你妹妹？）被告
      當天下午就敘述他與告訴人感情問題。講到五點多。被告電話響起，被告哥哥
      說告訴人提出告訴。我就陪被告去鹽水分駐所。我在分駐所的時候將東西親自
      交給我妹妹。」等語，互參台南縣警察局新營分局刑事偵查卷載告訴人接受警
      訊時間係自九十一年十二月二十二日下午二時三十分至同日十九時；被告警訊
      時間則係同日十九時三十分至二十二時，顯見被告交告訴人之二千元及身分證
      給證人乙○○時，被告尚不知告訴人已提出告訴甚明，另被告果對告訴人之二
      千元及身分證具有為自己不法所有之意圖，豈會取得前揭物品短短幾小時內，
      即急於託告訴人之姐轉交返還？綜上所述，被告辯解應可採信，被告被訴搶奪
      之犯行，應屬不能證明。此外，復查無其他積極證據足資證明被告有何搶奪犯
      行，應為無罪之諭知。
據上論斷，應依刑事訴訟法第二百九十九條第一項前段、第三百零一條第一項，刑法
第二百七十七條第一項、第七十四條第一款，罰金罰鍰提高標準條例第一條前段，判
決如主文。
本案經檢察官陳建弘到庭執行職務
中    華    民    國      九十二      年      六      月    二十      日
                                  臺灣臺南地方法院刑事第七庭
                                          法  官  鍾邦久
右正本證明與原本無異。
如不服本判決，應於判決送達後十日內，向本院提出上訴狀。
                                          書記官  張豐榮
中    華    民    國      九十二      年      六      月    二十      日
附錄法條：
中華民國刑法第二百七十七條
 (普通傷害罪)
傷害人之身體或健康者，處三年以下有期徒刑、拘役或一千元以下罰金。
犯前項之罪因而致人於死者，處無期徒刑或七年以上有期徒刑；致重傷者
，處三年以上十年以下有期徒刑。


司法院資訊處製作；財團法人民間司法改革基金會備份。
